【裁判字號】    89,上訴,1104
【裁判日期】    890926
【裁判案由】    違反漁業法
【裁判全文】
臺灣高等法院高雄分院刑事判決          八十九年度上訴字第一一四號
    上  訴  人
    即  被  告  甲○○
右上訴人因違反漁業法案件，不服臺灣高雄地方法院八十九年度訴字第一二三七號中
華民國八十九年七月二十六日第一審判決（起訴案號：臺灣高雄地方法院檢察署八十
九年度偵字第七０一七號），提起上訴，本院判決如左：
      主      文
上訴駁回。
      事實及理由
一、本案經本院審理結果，認第一審判決認事用法及量刑均無不當，應予維持，並引
    用第一審判決書記載之事實、證據及理由。
二、被告上訴意旨略以伊受吳國和僱用，吳某要用電捕魚，伊無法拒絕，且伊僅負責
    揀魚云云；但查被告於偵查中供稱：「電魚繩線（電纜線）我們三人合買，抓魚
    後大家平分」，顯然被告是以自己犯罪意思，參與用電捕魚之行為，其辯稱受僱
    於吳國和，無法拒絕等語，係卸責之詞，不足採信，其上訴無理由，應予駁回。
三、據上論結，應依刑事訴訟法第三百六十八條、第三百七十三條，判決如主文。
本案經檢察官邱榮藏到庭執行職務。
中    華    民    國     八十九     年       九       月     二十六     日
                              臺灣高等法院高雄分院刑事第九庭
                                  審判長法官  張乙松
                                        法官  任森銓
                                        法官  江泰章
右正本證乙與原本無異。
如不服本判決，應於判決送達後十日內向本院提出上訴狀，其未述理由者並應於提
出上訴狀後十日內向本院補提理由書（應附繕本)。
                                      書記官  黃一秋
中    華    民    國     八十九     年       九       月     二十八     日
                                                                        Ａ
臺灣高雄地方法院刑事判決                        八十九年度訴字第一二三七號
    公  訴  人  臺灣高雄地方法院檢察署檢察官
    被      告  甲○○  男四十四歲（民國○○○年○月○日生）
                        住高雄縣茄萣鄉○○路○段九０巷十五號
                        身分證統一編號：Ｓ一二一四四一七號
右列被告因違反漁業法案件，經檢察官提起公訴（八十九年度偵字第七○一七號），
本院判決如左︰
    主  文
甲○○共同違反採捕水產動植物，不得以使用電氣為之之規定，累犯，處有期徒刑肆
月。
扣案之低壓電容器壹個、電纜線壹條及新台幣捌佰零壹元，均沒收。
    事  實
一、甲○○於民國八十四年間因違反懲治走私條例案件，經臺灣高等法院高雄分院判
    處有期徒刑三月，經最高法院駁回上訴確定，並於八十五年三月十八日執行完畢
    ，仍不知悔改，與吳國和、林高德（吳國和、林高德經本院鳳山簡易庭以簡易判
    決處刑確定）等三人於八十九年三月二十一日下午六時二十六分許，共同駕駛編
    號ＣＴＲ─ＫＨ─五五○二號膠筏，自高雄縣崎漏安檢站報關出海作業，於同日
    晚上十時許到達澎湖縣七美嶼東南方十五浬處，渠等乙知非為試驗研究目的，未
    經主管機關許可，不得以電氣非法採捕水產動物，竟共同基於犯意之聯絡，由吳
    國和負責駕駛，甲○○與林高德負責以膠筏主機發電馬達，經變壓器接電纜線連
    接漁網接通電氣之方式，非法採捕得秋姑魚八‧二公斤、狗母角八‧二公斤、扁
    魚七‧三公斤、雜魚七‧七公斤、白秋蝦四‧五公斤等水產動物，嗣於八十九年
    三月二十二日下午四時五十分許，在澎湖縣七美東南十五浬處處，為洋巡防總局
    第五海巡隊隊員當場查獲，並扣得前開供撈採捕所用之低壓電容器一個、電纜線
    一條及採捕得之水產動物秋姑魚八‧二公斤、狗母魚八‧二公斤、扁魚七‧三公
    斤、雜魚七‧七公斤、白秋蝦四‧五公斤（均經海洋巡防總局第五海巡隊依法變
    賣得款新台幣【下同】八百零一元）。
二、案經行政院海岸巡防署海洋巡防總局第五海巡隊報請台灣高雄地方法院檢察署檢
    官偵查起訴。
    理  由
一、右揭犯罪事實業據被告甲○○於警、偵訊及本院審理中坦承不諱，核與同案被告
    吳國和、林高德於警偵訊供述之情節相符，並有右揭供電撈採捕所用之低壓電容
    器一個、電纜線一條扣案為證，此外亦有海洋巡防總局第五海巡隊嫌疑貨品扣押
    單以及攝有遭電撈採捕獲之秋姑魚八‧二公斤、狗母魚八‧二公斤、扁魚七‧三
    公斤、雜魚七‧七公斤、白秋蝦四‧五公斤、低壓電容器一個、電纜線一條及膠
    筏之相片三幀在卷可稽，事證乙確，被告之犯行洵堪認定。
二、核被告違反不得使用電氣採捕水產動物之規定，而以電氣採捕水產動物之所為，
    係違反漁業法第四十八條第一項第三款之規定，應依同法第六十條第一項規定論
    處；被告與吳國和、林高德間，就上開犯行，有犯意之聯絡及行為之分擔，均為
    共同正犯。被告於八十四年間因違反懲治走私條例案件，經臺灣高等法院高雄分
    院判處有期徒刑三月，經最高法院駁回上訴確定，並於八十五年三月十八日執行
    完畢之事實，有臺灣高等法院被告全國前案紀錄表在卷可稽，其於五年以內再犯
    本件有期徒刑以上之罪，為累犯，依刑法第四十七條規定加重其刑。審酌被告以
    電氣方式採捕水產動物，破壞自然生態之平衡及物種之多樣性，然採捕之數量尚
    少，侵害情節非大，且犯後坦承犯行，犯後態度堪稱良好等一切情狀，酌情量處
    如主文所示之刑。扣案之低壓電容器一個、電纜線一條，係被告共同以電氣採捕
    水產動物之漁具，應依漁業法第六十八條之規定沒收。至於捕獲之漁獲物秋姑魚
    八‧二公斤、狗母魚八‧二公斤、扁魚七‧三公斤、雜魚七‧七公斤、白秋蝦四
    ‧五公斤原物業經依法變賣得款八百零一元，有高雄區漁會魚市場魚貨交易計價
    單在卷可參，原物已不存在，亦應依漁業法第六十八條規定，諭知沒收其變賣所
    得之八百零一元。
據上論斷，應依刑事訴訟法第二百九十九條第一項前段，漁業法第六十條第一項、第
四十八條第一項第三款、第六十八條，刑法第十一條前段、第二十八條、第四十七條
，判決如主文。
本案經檢察官郭慧珊到庭執行職務。
中      華      民      國    八十九    年      七      月    二十六    日
                                  臺灣高雄地方法院刑事第三庭
                                      法  官    涂   裕  洪
右正本證乙與原本無異。
如不服本判決，應於判決送達後十日內，向本院提出上訴狀。
                                      書記官    許   麗  珠
中      華      民      國    八十九    年      七      月    二十八    日
附錄本案論罪科刑法條全文
漁業法第四十八條第一項第三款
採捕水產動植物，不得以左列方法為之：
三、使用電氣或其他麻醉物。
漁業法第六十條第一項
違反第四十八條第一項各款規定之一者，處五年以下有期徒刑、拘役或併科新台幣十
五萬元以下之罰金。


司法院資訊處製作；財團法人民間司法改革基金會備份。
